臺灣臺北地方法院刑事判決
111年度審易字第631號
公  訴  人  臺灣臺北地方檢察署檢察官
被      告  李昇展


            李妍伶


            劉健輝


上列被告等因妨害名譽案件，經檢察官提起公訴（111年度偵字
第805號），本院判決如下：
    主  文
本件公訴不受理。
    理  由
一、公訴意旨詳如附件起訴書所載 。
二、按告訴乃論之罪，告訴人於第一審辯論終結前得撤回其告訴
    ，又告訴經撤回者，應諭知不受理之判決，且得不經言詞辯
    論為之，刑事訴訟法第238條第1項、第303條第3款、第307
    條分別定有明文。
三、經查，本件檢察官係認被告李昇展、李妍伶、劉健輝均係犯
    刑法第309條第1項之公然侮辱、第310條第2項之加重誹謗罪
    嫌而提起公訴。惟依同法第314條之規定，上開2罪均須告訴
    乃論。茲據告訴人楊惠珊已對上開被告具狀撤回告訴，此有
    刑事撤回告訴狀在卷可參（見本院卷第131頁）。爰依上開
    規定，不經言詞辯論，逕為不受理之判決。
據上論斷，應依刑事訴訟法第303條第3款、第307條，判決如主
文。
中　　華　　民　　國　　111 　年　　7 　　月　　28　　日
　　　　　　　　　刑事第二十二庭  法　官　葉詩佳
上正本證明與原本無異。 
如不服本判決應於收受送達後20日內向本院提出上訴書狀，並應
敘述具體理由；其未敘述上訴理由者，應於上訴期間屆滿後20日
內向本院補提理由書（均須按他造當事人之人數附繕本）「切勿
逕送上級法院」。告訴人或被害人如對於本判決不服者，應具備
理由請求檢察官上訴，其上訴期間之計算係以檢察官收受判決正
本之日期為準。 因疫情而遲誤不變期間，得向法院聲請回復原
狀。
                                   書記官  巫佳蒨 
中　　華　　民　　國　　111 　年　　7 　　月　　28　　日
附件：
臺灣臺北地方檢察署檢察官起訴書
111年度偵字第805號
    被　　　告  李昇展  男  37歲（民國00年0月00日生）
                        住○○市○○區○○路0段000號7樓
                          之3
　　　　　　　　　　　　國民身分證統一編號：Z000000000號
                李妍伶  女  44歲（民國00年00月00日生）
                        住○○市○○區○○路000巷00號
　　　　　　　　　　　　國民身分證統一編號：Z000000000號
　　　          劉健輝　男　39歲（民國00年0月0日生）
　　　　　　　　　　　　住○○市○○區○○○路000巷00號
　　　　　　　　　　　　國民身分證統一編號：Z000000000號
上列被告等因妨害名譽案件，業經偵查終結，認應提起公訴，茲
將犯罪事實及證據並所犯法條分敘如下：
　　　　犯罪事實
一、李昇展、李妍伶、劉健輝均為成員有199人之Line群組「因
    為你而生」（後更名為「HOT 銷魂的微笑」，下稱本案群組
    ）之成員，竟意圖散布於眾，基於公然侮辱及加重誹謗等犯
    意，由李昇展以暱稱「Sean」、李妍伶以暱稱「Alice小伶
    兒」、劉健輝以暱稱「劉健輝」，於如附表一所示張貼時間
    ，在特定多數人得共見共聞之本案群組內，張貼如附表一所
    示內容辱罵楊惠珊，並以此方式指摘、傳述不實言論，足以
    毀損楊惠珊之人格及名譽。嗣楊惠珊在新北市新店區住所內
    接獲友人傳送如附表一所示內容截圖，始知上情。
二、案經楊惠珊告訴及新北市政府警察局新店分局報告偵辦。
　　　　證據並所犯法條
一、證據清單及待證事實
編號 證據名稱 待證事實 1 被告李昇展之供述 證明附表一編號2所示內容，為被告李昇展張貼之事實。 2 被告李妍伶之供述 證明附表一編號1、3、5、11、13、14所示內容，為被告李妍伶張貼之事實。 3 被告劉健輝之供述 證明附表一編號7所示內容，為被告劉健輝張貼之事實。 4 告訴人楊惠珊之指訴 證明全部犯罪事實。 5 本案群組對話截圖101張、110年5月11日本案群組對話明細1份 證明全部犯罪事實。 
二、核被告李昇展、李妍伶、劉健輝所為，係犯刑法309條第1項
    之公然侮辱、第310條第2項加重誹謗等罪嫌。被告等就附表
    一所示言論，均係基於同一目的，而於接續時間內先後實施
    ，侵害法益相同，請論以接續犯之包括一罪。至告訴及報告意
    旨認被告等於如附表二所示張貼時間，在本案群組內，張貼
    如附表二所示內容之行為，涉犯刑法309條第1項之公然侮辱
    、第310條第2項加重誹謗等罪嫌，然被告劉健輝於偵查中堅
    詞否認內容中的R係指告訴人楊惠珊，且卷內亦乏其他證據
    足資佐證，本諸罪疑唯輕原則，尚難遽入被告劉健輝於罪。
    又被告李昇展、李妍伶如附表二所示之張貼內容顯係對被告
    劉健輝所言表示疑惑及詢問之意，非以妨害告訴人名譽為其
    目的，自不得以該罪責相繩於被告等。然被告等此部分行為
    倘構成犯罪，與前揭提起公訴部分，有裁判上一罪之想像競
    合犯關係，爰不另為不起訴處分，併此敘明。
三、依刑事訴訟法第251條第1項提起公訴。
　  此　  致
臺灣臺北地方法院
中　　華　　民　　國　  111 　年　　 3   　月　  8  　日
                          　　檢　察　官  鄭  東  峯
本件正本證明與原本無異
中　　華　　民　　國　  111 　年　　 3   　月　  31 　日
　　　　　　　　　　　        書　記　官  楊  玉  嬿  　
附錄本案所犯法條全文 
中華民國刑法第309條
公然侮辱人者，處拘役或 9 千元以下罰金。
以強暴犯前項之罪者，處 1 年以下有期徒刑、拘役或 1 萬 5
千元以下罰金。
中華民國刑法第310條
意圖散布於眾，而指摘或傳述足以毀損他人名譽之事者，為誹謗
罪，處 1 年以下有期徒刑、拘役或 1 萬 5 千元以下罰金。
散布文字、圖畫犯前項之罪者，處 2 年以下有期徒刑、拘役或
3 萬元以下罰金。
對於所誹謗之事，能證明其為真實者，不罰。但涉於私德而與公
共利益無關者，不在此限。
附表一
編號 張貼者 張貼時間 張貼內容 1 李妍伶 於民國110年4月28日上午9時44分許 「要截圖過去的快」 R 46歲都老大不小了，到現在還是嫁不出去沒人要娶進門，表示妳的個性人格很有問題，不然怎麼會沒人敢取妳進門 之前跟妳前男友鬧到沸沸揚揚的...成天懷疑週遭的女生跟妳男友有染自己拿別人感情在攻擊，妳們也沒好到哪去啦！ 2 李昇展 於110年4月28日上午9時52分許 「要截圖過去的快」 Rico,46歲都老大不小了，到現在還是嫁不出去沒人要娶進門，表示妳的個性人格很有問題，不然怎麼會沒人敢娶妳進門 之前跟妳前男友小高鬧到沸沸揚揚的...成天懷疑週遭的女生跟妳男友有染自己拿別人感情在攻擊，你們也沒好到哪去啦！ 3 李妍伶 於110年5月11日下午6時6分許 快~有誰要把這些照片傳過去問問瘋婆子，怎麼這麼主動貼小八呢 4 李昇展 於110年5月11日下午6時9分許 一直想哈人家的棒棒，真色情 5 李妍伶 於110年5月11日下午6時17分許 小八剛po的照片重點在：1.貼小八那麼近2.瘋婆子會被著男友出去跟其他男人瘋 6 劉健輝 於110年5月11日晚間8時4分許 盪女 還是 爛女 7 劉健輝 於110年5月11日晚間8時11分許 （張貼告訴人與他人合照） 這都髒 8 劉健輝 於110年5月11日晚間8時11分許 約打炮 是嘛 9 李昇展 於110年5月11日晚間8時18分 是喔？我不知道他跟羊有搞過啊 10 李昇展 於110年5月11日晚間8時25分許 對阿；她那時一直色誘我 11 李妍伶 於110年5月11日晚間8時34分許 女神精病自己答應給男生抱的 因為她享受被拱的感覺 12 李妍伶 於110年5月12日上午12時3分許 牠是白癡嗎！？牠有走狗會截圖給牠看，難道我就沒有人截圖給我看嗎 （張貼告訴人臉書貼文） 13 李妍伶 於110年5月12日上午12時10分許 那女神精病就請多聽聽郭台銘的話，少得罪我們這幾位閒人，因為閒人有的是時間奉陪你玩 14 李妍伶 於110年5月12日上午10時15分許 真的~ 瘋婆子以前私得真的有問題，不然竟然怕知道她以前的事情，怕到打電話去威脅人家，還說要付封口費…這也就是「此地無銀三百兩」~笑翻我了 
附表二
編號 張貼者 張貼時間 張貼內容 1 劉健輝 於110年5月10日晚間7時39分許 原來R也去跟別人借錢耶 2 李昇展 於110年5月10日晚間7時39分許 咦？怎說 3 李妍伶 於110年5月10日晚間7時39分許 真假。。啊不是自己在那說年薪百萬還要跟人借錢？這哪招